# 请教陈版：高可靠费核算问题

提问人：tao-tian 时间：2017-11-30 14:33:41
陈版，您好，企业交纳的高可靠费是和一起建设的其他电路设施计入固定资产合适还是单独作为长期待摊费用分期摊销合适？另外一个问题，企业安保部门人员工资和社保支出是不能从计提的安全生产费中列支的吧？谢谢陈版！

回答人：chenyiwei
1 、”高可靠费“的目的、金额计算方式等背景信息请提供。 2 、企业安保部门人员工资和社保支出不属于财企[2012]16号文规定的安全生产费用列支范围。

提问人：tao-tian 时间：2017-12-01 13:49:33
陈版，情况是：“按国家规定，凡高危化工、用电二级负荷企业，为保障企业安全用电，必须由双电源供电，在供电线路负荷较重的情况下，则优先企业用电，因此必须交纳高可靠费用，此费用为一次性交纳，直至变电设备终止使用。金额按照企业变电站所用变压器型号每千伏安收取 85 元。

回答人：chenyiwei
如是，则建议确认为长期待摊费用，在预计受益年限内摊销。